【裁判字號】    98,易,1956
【裁判日期】    990506
【裁判案由】    違反商標法
【裁判全文】
臺灣臺中地方法院刑事判決              98年度易字第1956號
公  訴  人  臺灣臺中地方法院檢察署檢察官
被      告  黃惠卿
選任辯護人  陳明宗律師
上列被告因違反商標法案件，經檢察官提起公訴（97年度偵字第
17400號），本院判決如下：
    主    文
黃惠卿無罪。
    理    由
一、公訴意旨略以：被告黃惠卿係設址臺中市南屯區○○○街20
    1號1樓之收藏家國際精品有限公司（下稱：收藏家公司）之
    負責人，其明知「PRADA」之商標圖樣，係盧森堡商普瑞得
    有限公司（下稱普瑞得公司）向我國經濟部智慧財產局註冊
    取得商標權，指定使用於手提袋、手提包、旅行袋、錢包、
    皮夾、皮帶等商品，尚在專用期限內，且實際使用於手提袋
    等商品，為知名之商標，未經該公司之同意或授權，不得於
    同一或類似之商品，使用相同或近似商標圖樣。其竟意圖販
    賣，自民國96年11月間起至97年3月間止，明知不詳之成年
    人所販賣之手提包、電腦公事包、皮夾、皮帶等商品，係未
    經普瑞得公司之同意或授權，而使用相同註冊商標之仿冒商
    標商品，竟仍予以販入後，自96年11月間起，利用不知情之
    PCHOME線上購物網站（另為不起訴處分），刊登販賣前開仿
    冒商標商品之販賣訊息，並刊登前開仿冒商標商品照片供不
    特定人瀏覽，販售與不特定人。適有甲○○上網瀏覽後，於
    96年11月25日，以新臺幣（下同）21,800元之價格，並辦理
    分期付款，買受如附表編號1所示仿冒「PRADA」商標之黑色
    電腦公事包商品。黃惠卿於確定甲○○匯入款項後，於96年
    12月6日，以宅配之方式，寄送前開仿冒商標商品與甲○○
    。嗣甲○○因該公事包之拉鍊損壞，送至位在臺北市○○○
    路之「微風廣場」普瑞得專櫃修理，經專櫃人員告知後，始
    知前開公事包為仿冒商標商品，乃報警處理。經警於97年4
    月16日晚上20時許，持本院核發之97年度聲搜字第1901號搜
    索票，進入黃惠卿位在臺中市南屯區○○○街201號1樓之收
    藏家公司搜索查獲，並當場扣得如附表編號2至6所示之仿冒
    商標商品5件，另經甲○○提出交付如附表編號1所示之仿冒
    商標商品1件；因認被告黃惠卿涉嫌違反商標法第82條之明
    知為仿冒商標商品而販賣罪嫌。
二、按犯罪事實應依證據認定之，無證據不得認定犯罪事實；不
    能證明被告犯罪者，應諭知無罪之判決，刑事訴訟法第154
    條第2項、第301條第1項分別定有明文。次按事實之認定，
    應憑證據，如未能發現相當證據，或證據不足以證明，自不
    能以推測或擬制之方法，以為裁判基礎；又所謂認定犯罪事
    實之證據，係指足以認定被告確有犯罪行為之積極證據而言
    ，而認定犯罪事實所憑之證據，雖不以直接證據為限，間接
    證據亦包括在內，然而無論直接或間接證據，其為訴訟上之
    證明，須於通常一般人均不致有所懷疑，而得確信其為真實
    之程度，始得據之為有罪之認定，倘其證明尚未達到此一程
    度，而有合理懷疑存在時，事實審復已就其心證上理由予以
    闡述，敘明其如何無從為有罪之確信，因而為無罪之判決，
    尚不得任意指為違法（最高法院29年上字第3105號、40年台
    上字第86號、76年台上字第4986號等判例要旨供參）。又按
    檢察官就被告犯罪事實，應負舉證責任，並指出證明之方法
    ；因此，檢察官對於起訴之犯罪事實，應負提出證據及說服
    之實質舉證責任；倘其所提出之證據，不足為被告有罪之積
    極證明，或其闡明之證明方法，無從說服法官以形成被告有
    罪之心證，基於無罪推定之原則，自應為被告無罪判決之諭
    知（最高法院92年台上字第128號判例要旨供參）。另按告
    訴人之指訴係以使被告受刑事訴追為目的，是其陳述是否與
    事實相符，仍應調查其他證據以資審認（最高法院30年上字
    第816號、52年度台上字第1300號等判例要旨可供參酌）。
三、公訴意旨認被告黃惠卿涉犯商標法第82條之明知為仿冒商標
    商品而販賣罪嫌，係以：告訴人甲○○、告訴代理人戊○○
    於警詢之指訴、證人即同案被告蔡宏志（即PCHOME購物網站
    負責人）於警詢、偵訊時證稱被告即為PCHOME線上購物網站
    之協力廠商等情、經濟部智慧財產局商標資料檢索服務2張
    、PCHOME線上購物網頁資料、告訴人甲○○訂單明細、PCHO
    ME購買證明、臺北市政府警察局搜索扣押筆錄、扣押物品目
    錄表、查獲照片12張、統一速達股份有限公司函、扣案如附
    表所示之商品、告訴代理人戊○○與鑑定人即香港商臺灣意
    比有限公司臺灣分公司總經理丙○○所分別出具之鑑定證明
    書及商品鑑定證明書等，為其主要論據。訊據被告黃惠卿堅
    決否認有何違反商標法之犯行，辯稱：扣案如附表所示之各
    項商品，雖均為伊購入後透過PCHOME線上購物網站平台對外
    販售，然各該商品係伊分別透過友人即證人丁○○以網路訂
    購方式向美商DESIGNERS IMPORTS公司或伊本人前往香港時
    向香港商PRESTIGE MILANO TOPWIN LTD.公司、香港恆隆公
    司等先後購入，該等商品均為真品，伊並無販賣仿冒商標商
    品之主觀犯意與客觀犯行等語。
四、證據能力之說明：
（一）按被告以外之人於審判外之言詞或書面陳述，除法律有規
      定者外，不得作為證據，刑事訴訟法第159條第1項定有明
      文。刑事訴訟法新制採改良式當事人進行主義，為保障被
      告防禦權及維護直接審理與言詞審理原則而酌採英美法之
      傳聞法則，復於第159條之1至第159條之5增設例外規定，
      以應實務需要，俾符實體真實發現之訴訟目的。又被告以
      外之人於審判外之陳述，雖不符合同法第159條之1至第15
      9條之4規定，但經當事人於審判程序同意作為證據，法院
      審酌該言詞陳述或書面陳述作成時之情況，認為適當者，
      亦得為證據，當事人、代理人或辯護人於法院調查證據時
      ，知有同法第159條第1項不得為證據之情形，而未於言詞
      辯論終結前聲明異議者，視為有前項之同意，同法第159
      條之5亦有明文。蓋傳聞法則之重要理論依據，在於傳聞
      證據未經當事人之反對詰問予以核實，乃予排斥，惟若當
      事人已放棄對原供述人之反對詰問權，於法院審判時表明
      同意該等傳聞證據可作為證據，基於證據資料愈豐富，愈
      有助於真實發現之理念，並貫徹刑事訴訟法修法加重當事
      人進行主義之精神，確認當事人對於證據能力有處分權之
      制度，傳聞證據經當事人同意作為證據，法院認為適當者
      ，亦得為證據。
（二）依刑事訴訟法第198條規定，鑑定人由審判長、受命法官
      或檢察官就下列之人選任一人或數人充之：一就鑑定事項
      有特別知識經驗者，二經政府機關委任有鑑定職務者。另
      同法第208條第1項亦規定，法院或檢察官得囑託醫院、學
      校或其他相當之機關、團體為鑑定，或審查他人之鑑定，
      並準用第203條至第206條之1規定，其須以言詞報告或說
      明時，得命實施鑑定或審查之人為之。查扣案如附表所示
      之商品，雖經告訴代理人戊○○（即薈萃商標協會臺灣聯
      絡處主任）及香港商臺灣意比有限公司臺灣分公司總經理
      丙○○分別出具鑑定證明書（詳警卷第70至71頁）及商品
      鑑定證明書（詳警卷第74至76頁、第79至80頁）認為均屬
      仿品，告訴代理人戊○○亦於警詢時供述其鑑定意見在卷
      （詳警卷第66至67頁、第81頁），然上開鑑定證明書及鑑
      定陳述，為告訴人甲○○自行提出或司法警察自行央託送
      鑑，並非審判長、受命法官或檢察官所選任或囑託，亦非
      檢察機關概括選任或囑託，此有臺北市政府警察局98年10
      月29日北市警刑四字第09834895500號函附卷可稽（詳本
      院卷第87頁），是其選任或囑託與前揭法律規定不符，故
      該等鑑定意見均應無證據能力。
（三）按刑事訴訟法第159條之4規定，下列文書亦得為證據：一
      、除顯有不可信之情況外，公務員職務上製作之紀錄文書
      、證明文書。二、除顯有不可信之情況外，從事業務之人
      於業務上或通常業務過程所須製作之紀錄文書、證明文書
      。三、除前二款之情形外，其他於可信之特別情況下所製
      作之文書。又本條款所稱從事業務之人於業務上或通常業
      務過程所須製作之紀錄文書、證明文書，因係於通常業務
      過程出於營業之需要而不間斷、有規律而為機械連續準確
      之記載，為維護業務之信用性及業務之正當運作，虛偽之
      可能性很低，其記載之正確性得以獲得確保，且大部分紀
      錄係完成於業務終了前後，無預見日後可能會被提供作為
      證據之偽造動機，其虛偽之可能性小，除非該等紀錄文書
      或證明文書有顯然不可信之情況，否則有承認其為證據之
      必要。因此，採取上開文書作為證據，應注意該文書之製
      作，是否係於例行性之業務過程中，基於觀察或發現而當
      場或即時記載之特徵（最高法院95年度台上字第5026號、
      97年度台上字第547號、97年度台上字第3540號、98年度
      台上字第2659號刑事判決參照）。查被告及辯護人所提出
      之訂單、進口報單、匯款單、購物明細單、刷卡簽帳付款
      單等資料（詳偵卷第18至35頁、第50至54頁、第57至71頁
      ），分別記載有被告透過證人丁○○向美商DESIGNERS IM
      PORTS公司購入商品及被告自行向香港商PRESTIGE MILANO
      公司、香港恆隆公司等購入商品之日期、品項名稱、交易
      價格、付款方式、付款紀錄等資訊，進口報單則記載有各
      批商品入關我國之日期、商品名稱、報價等資訊，是依各
      該訂單、進口報單、匯款單、購物明細單、刷卡簽帳付款
      單等資料記載內容及製作形式，堪認各為經辦相關業務之
      人於例行性之銷售商品業務過程及進口報關過程中所製作
      ，復無證據顯示該等訂單、進口報單、匯款單、購物明細
      單、刷卡簽帳付款單等資料於製作過程中，有何受到外力
      不當干涉之情事而有何顯有不可信之情況，故認均應具有
      證據能力。
（四）檢察官、被告及辯護人對於全案卷證內之其餘供述證據之
      證據能力，亦均表示無意見（詳本院卷第155至157頁審判
      筆錄），故依刑事訴訟法第159條之5第2項規定，應視為
      檢察官、被告及辯護人均已同意該等供述證據均可作為證
      據，經本院斟酌各該供述證據並非非法取得，亦無證明力
      明顯過低之情形，且經本院於審判期日依法進行證據之調
      查、辯論程序，被告於訴訟上之程序權，已受保障，故本
      案全案卷證內之其餘供述證據，均得認為有證據能力。至
      於卷內非屬供述證據之其餘照片、物證等證據，既非供述
      證據，要無傳聞證據法則之適用，且不涉及人為之供述任
      意性與正確性之要素，復查無非法取得之情事，因與本案
      被告被訴之犯罪事實具有關聯性，依法自得作為證據。
五、本院之判斷：
（一）查被告係上揭收藏家公司之負責人，其自96年11月間起至
      97年3月間止，先後購入扣案如附表編號1至編號6所示之
      各該標示有「PRADA」商標之商品後，透過PCHOME線上購
      物網站平台對外販售，而其中如附表編號1所示黑色公事
      包，係經告訴人甲○○於96年11月25日，以21,800元之價
      格，上網向被告購入，嗣於96年12月6日，被告以宅配之
      方式，寄送予告訴人甲○○；又扣案如附表編號1至編號6
      所示之各該商品上所使用之「PRADA」商標圖樣，係普瑞
      得公司向我國經濟部智慧財產局註冊取得商標權，指定使
      用於手提袋、手提包、旅行袋、錢包、皮夾、皮帶等商品
      ，尚在專用期限內，且實際使用於手提袋等商品，為知名
      之商標等情，均為被告所不爭執，且有告訴人甲○○、告
      訴代理人戊○○於警詢之供述、證人即PCHOME負責人蔡宏
      志於警詢、偵訊時之證述、經濟部智慧財產局商標資料檢
      索服務資料2張、PCHOME線上購物網頁資料、告訴人甲○○訂單明細、PCHOME購買證明、臺北市政府警察局搜索扣
      押筆錄、扣押物品目錄表、查獲照片12張、統一速達股份
      有限公司函等在卷可稽，並有如附表所示之商品扣案可佐
      （彩色照片詳本院卷第99至114頁），故上開事實均堪以
      認定，合先敘明。
（二）惟查，扣案如附表所示之各項商品，雖經告訴代理人戊○○（即薈萃商標協會臺灣聯絡處主任）及香港商臺灣意比
      有限公司臺灣分公司總經理丙○○分別出具鑑定證明書（
      詳警卷第70至71頁）及商品鑑定證明書（詳警卷第74至76
      頁、第79至80頁）認為均屬仿品，告訴代理人戊○○亦於
      警詢時供述鑑定意見在卷（詳警卷第66至67頁、第81頁）
      ，然上開鑑定證明書及鑑定陳述，為被告及辯護人爭執其
      證據能力及證據證明力，且並不合於刑事訴訟法第198條
      、第208條第1項等規定，故本院認為均不具有證據能力，
      業如前述，先予敘明。而本院為調查扣案如附表所示之商
      品是否確為仿冒「PRADA」商標商品，先依辯護人聲請向
      經濟部智慧財產局詢問是否有接受仿冒商標商品之委託鑑
      定業務，然經該局回覆無法鑑定等情（詳本院卷第71至72
      頁審判筆錄、第76頁本院電話紀錄表）；本院復多次傳喚
      告訴代理人戊○○、告訴人公司普瑞得公司代理人於審理
      期日到庭，惟渠等始終無正當理由不到庭（詳本院卷第69
      至72頁審判筆錄、第91至96頁審判筆錄、第136至138頁審
      判筆錄、第150至152頁審判筆錄）；本院再參酌檢察官及
      辯護人之鑑定意見，並依據香港商臺灣意比有限公司臺灣
      分公司營業部經理乙○○於98年11月12日本院審理時所證
      述：該公司鑑定事宜係交由商品部專責人員處理等語（詳
      本院卷第94至95頁），多次函請並通知香港商臺灣意比有
      限公司臺灣分公司應派遣該公司商品部專責人員於本院審
      理期日到庭進行鑑定，然該公司亦始終未派員到院進行鑑
      定（詳本院卷第125頁函文暨第136至138頁審判筆錄；第1
      40頁函文暨第150至152頁審判筆錄）；至此，本案核無具
      有證據能力之鑑定意見，足資證明扣案如附表所示之各項
      商品均確為仿冒「PRADA」商標商品，合先敘明。
（三）次查，就扣案如附表編號1所示黑色公事包部分，被告辯
      稱伊係透過證人丁○○以網路訂購方式向美商DESIGNERS
      IMPORTS公司（址設美國紐約州門羅市：1117 Route 17M,
      Suite 2, Monroe, NY）所購入等語，核與證人丁○○於
      本院99年4月15日所具結證述：「（問：清單項目編號PVA
      0610-BK商品〈按即附表編號1所示商品〉，該商品是否為
      妳所購買？）是我向國外網站訂購的。（問：妳為何會向
      國外網站訂購？）因我之前經常性往返美國，被告偶有商
      品需求，請我代為在美國購買，我從2007年11月之後就在
      臺灣，沒有再回美國了，被告向我表示該份訂單所列的PR
      ADA廠牌的商品，她有生意上的需求，然後我在臺灣經由
      網路搜尋找到DESIGNERS IMPORTS公司，規模最大，且交
      易模式接受網路信用卡付款，該公司接受美國國內及國外
      發行的信用卡付款，且該公司首頁有文字註明保證商品均
      為正品，且提供消費者滿意服務，接受貨到後退貨退款，
      此網站公開銷售，且遵守美國的商標著作權法，該網站也
      有維護交易安全並阻絕網路駭客的交易安全機制，所以基
      於以上考量，我決定向該網站訂購各該商品。（問：購買
      上開商品的款項，是否為妳向國外付款？）是，由我以信
      用卡付款。（問：為何訂單上是以BELL-J CO.LTD名義為
      訂購人？）是我建議被告以公司名稱正式報關進口商品。
      （問：被告後來有無給付款項給妳？）有。（問：妳有無
      常常於該網站買東西？）偶而有需要時。（問：妳於該網
      站購買的商品，有無被認為是仿冒品？）沒有。」、「（
      問：既然DESIGNERS IMPORTS公司上開購物網站接受消費
      者於美國境外以網路方式使用美國境外核發之信用卡消費
      購物，為何被告還需要透過妳代為訂購？）因為我於外商
      公司工作多年，對於外文資訊的閱讀及處理能力較佳，我
      沒有在被告的公司任職，只是基於朋友情誼，代為向外國
      公司訂購，並處理後續付款及交易資訊往來處理事宜。（
      問：妳是否有實際接觸或處理這批商品進入我國報關及貨
      物運送的手續？）我只有提供國外快遞單號給UPS，UPS就
      會負責處理進口及報關事宜，這批貨品後來UPS直接送到
      收藏家國際公司的營業地址（大墩六街201號），商品到
      了之後，我有協助清點數量，我有看過這批商品。（問：
      就妳印象所及，當時訂單上的PVA0610-BK的公事包是否即
      為本案扣案如起訴書附表編號1所示之黑色公事包？）（
      法官將扣案如起訴書附表編號1之黑色公事包供證人辨識
      ）是。」等語綦詳（詳本院卷第153至154頁），本院核諸
      證人丁○○於本院審理時所為上開證述內容，確與卷內美
      商DESIGNERS IMPORTS公司所出具之96年11月21日出貨單
      （commercial invoice）影本、被告所提出98年11月28日
      進口報單、進口帳單明細、證人丁○○所使用信用卡繳款
      帳單消費明細、美商DESIGNERS IMPORTS公司與證人丁○○確認訂貨網路郵件及美商DESIGNERS IMPORTS公司網頁
      查詢資料等所示內容要屬相符（詳偵卷第64至71頁；本院
      卷第161至164頁），是證人丁○○上開證述內容，堪認與
      事實相符，尚得採信。是以，被告辯稱如附表編號1所示
      商品係透過證人丁○○向美商DESIGNERS IMPORTS公司所
      購入一節，尚非虛妄；本案既無證據資料顯示該美商DESI
      GNERS IMPORTS公司確有出售仿冒商標商品之嫌疑，則被
      告央請證人丁○○向該公司代為購入之如附表編號1所示
      商品，是否確為仿冒「PRADA」商標商品一節，即非毫無
      所疑；且縱令被告向該公司所購入如附表編號1所示商品
      確為仿冒商標商品，然被告既係委由證人向網路合法商城
      購入，被告主觀上對於該公司所出售商品確為真品一事，
      即有合理之信賴與期待，故亦難苛令被告主觀上對於該商
      品是否為仿冒商標商品一事必有何認識與預見。
（四）又查，就扣案如附表編號2、3、5、6所示皮夾及皮帶部分
      ，被告主張係分別向位於香港九龍尖沙咀彌敦道23-25號
      彩星中心9樓902至908室之香港商PRESTIGE MILANO TOPW
      IN LTD.公司所購入，並提出向該公司購入該等商品之出
      貨單為證（詳偵卷第57至58頁），經本院核對97年3月31
      日出貨單中，確有與扣案如附表編號2、3所示皮夾品名相
      符之「1M0000-000 WALLET」、「1M0000-000 WALLET」等
      商品，而96年3月11日訂單中，亦有與扣案如附表編號5、
      6所示皮帶品名相符之「1C4042 BELT（PR-P6〈DA〉）」
      、「1C4042 BELT（PR-P8〈CE〉）」等商品，故被告辯稱
      該等商品係向該公司所購入一節，尚非全然無據。其次，
      本案為警於97年4月16日20時許前往被告所經營收藏家公
      司搜索時，除扣得如附表編號2至編號6所示5件商品外，
      另於現場扣得其餘標示有「PRADA」商標之皮包10只及皮
      夾8只，然全部扣案物共23件（含附表編號2至編號6所示5
      件商品）經警逕送薈萃商標協會臺灣聯絡處及香港商臺灣
      意比有限公司臺灣分公司初步鑑定後，認為除附表編號2
      至編號6所示商品外，其餘扣案商品均查無仿冒「PRADA」
      商標之情事，故業於97年5月15日發還被告領回等情，有
      臺北市政府警察局刑事警察大隊搜索扣押筆錄、扣押物品
      目錄表（詳警卷第50至54頁）及物品發還領據（詳警卷第
      97頁）等在卷可憑；而經本院比對被告所提出上開香港商
      PRESTIGE MILANO TOPWIN LTD.公司所出具之97年3月31日
      出貨單中（詳偵卷第57頁），其上所記載「1M0176-P08（
      2個）」、「BN1680-UCL」、「1M0523-QWA」、「1M0523-
      QHH」等商品品名，核與臺北市政府警察局刑事警察大隊
      所製作97年4月16日扣押物品目錄表上（詳警卷第53至54
      頁）所記載扣案物編號18、20、2、13、14所示商品品名
      均屬相符，是以被告於97年3月31日向香港商PRESTIGE MI
      LANO TOPWIN LTD.公司所購入之商品中，既同時包含如附
      表編號2、3所示商品及業經薈萃商標協會臺灣聯絡處及香
      港商臺灣意比有限公司臺灣分公司認定非屬仿冒「PRADA
      」商標之品名為「1M0176-P08（2個）」、「BN1680-UCL
      」、「1M0523-QWA」、「1M0523-QHH」等商品，是以本案
      既無證據資料顯示香港商PRESTIGE MILANO TOPWIN LTD.
      公司確有販賣仿冒商標商品之嫌疑，則被告向該公司所購
      入如附表編號2、3所示商品，是否確為仿冒「PRADA」商
      標商品一節，亦非毫無所疑；且縱令被告向該公司所購入
      如附表編號2、3所示商品確為仿冒商標商品，然被告既係
      向實體店家合法購入，被告主觀上對於該公司所出售商品
      確為真品一事，即有合理之信賴與期待，故亦難苛令被告
      主觀上對於該商品是否為仿冒商標商品必有何認識與預見
      。至於如附表編號5、6所示商品部分，本案既無證據資料
      顯示該香港商PRESTIGE MILANO TOPWIN LTD.公司確有販
      賣仿冒商標商品之嫌疑，業如前述，且被告過去向該公司
      交易購買商品多次，其所購得除本案被訴標的以外之商品
      ，並無遭查獲、鑑定為仿冒商標商品之情事，則被告向該
      公司所購入如附表編號5、6所示商品，是否確為仿冒「PR
      ADA」商標商品一節，亦難謂毫無所疑；且縱令被告向該
      公司所購入如附表編號5、6所示商品確為仿冒商標商品，
      然被告既係向實體店家合法購入，被告主觀上對於該公司
      所出售商品確為真品一事，即有合理之信賴與期待，故亦
      難苛令被告主觀上對於該商品是否為仿冒商標商品一事必
      有何認識與預見。
（五）再查，扣案如附表編號4所示金色手提包部分，被告主張
      係於97年1月29日向址設香港銅鑼灣百德新街2-20號恆隆
      中心1008室之香港商恆隆公司所購入，並提出向該公司購
      入該商品之出貨單、商品標牌及刷卡簽帳單為證（詳偵卷
      第62至63頁），經本院核對該份出貨單中，確有與扣案如
      附表編號4所示金色手提包品名「BN1232」之貨號「PRH08
      S000123」相符之商品，而被告當日兩筆刷卡簽帳單之金
      額亦與出貨單所載刷卡總金額相符，是以被告主張如附表
      編號4所示商品是向該公司購入一節，即非毫無所據。是
      以，本案既無證據資料顯示該香港商恆隆公司確有販賣仿
      冒商標商品之嫌疑，則被告向該公司所購入如附表編號4
      所示商品，是否確為仿冒「PRADA」商標商品一節，即非
      毫無所疑；且縱令被告向該公司所購入如附表編號4所示
      商品確為仿冒商標商品，然被告既係向實體店家合法購入
      ，被告主觀上對於該公司所出售商品確為真品一事，即有
      合理之信賴與期待，故亦難苛令被告主觀上對於該商品是
      否為仿冒商標商品一事必有何認識與預見。
（六）基上所述，扣案如附表編號1至編號6所示商品，是否均確
      為仿冒「PRADA」商標商品一節，尚無積極證據可資證明
      ；況縱令該等商品確為仿冒商標商品，被告主觀上是否明
      知，亦非無疑。
六、綜上所述，公訴人所舉之前揭證據，其為訴訟上之證明，尚
    難認已達通常一般之人均不致於有所懷疑，而得確信其為真
    實之程度者，則上開證據既不足以證明被告確有明知為仿冒
    商標商品而販賣之犯行，本院復查無其他積極證據足資認定
    之，則本件就被告被訴違反商標法之犯行，即屬不能證明，
    揆諸前開法條規定及判例意旨，自應諭知被告無罪之判決，
    以示慎審。
七、至於臺灣臺中地方法院檢察署檢察官98年度偵字第18999號
    移送併辦要旨係認：被告黃惠卿明知所販賣之如附表編號1
    所示商品為仿冒商標商品，竟基於為自己不法所有意圖，在
    PCHOME線上購物網站刊登販賣該商品之訊息，適有告訴人甲○○上網瀏覽後，誤信該商品為真品，而陷於錯誤，於96年
    11月25日，以21,800元之價格，並辦理分期付款，買受前開
    仿冒商標之黑色電腦公事包商品；故認被告黃惠卿亦涉犯刑
    法第339條第1項之詐欺取財罪嫌，且與前揭業經起訴之涉嫌
    違反商標法之罪嫌部分，有想像競合犯之裁判上一罪法律關
    係。然查，本院就被告黃惠卿被訴違反商標法部分既已諭知
    無罪之判決，此移送併辦部分與原起訴部分即難謂有何裁判
    上一罪之法律關係可言，當非起訴效力所及，本院無從併為
    審理，應退由檢察官另為妥適之處理，併此敘明。
八、據上論斷，應依刑事訴訟法第301條第1項，判決如主文。
中    華    民    國    99    年    5     月     6    日
                    刑事第十三庭  法  官  廖慧如
以上正本證明與原本無異
如不服本判決應於收受判決後10日內向本院提出上訴書狀，並應
敘述具體理由；其未敘述上訴理由者，應於上訴期間屆滿後20日
內向本院補提理由書（均須按他造當事人之人數附繕本）「切勿
逕送上級法院」。
                                  書記官  張宏清
中    華    民    國    99    年    5     月     6    日
附表：扣案物品明細
┌─┬───────┬─────────┬──┬─────┬──────┐
│編│品名          │型號              │數量│被告自稱買│被告自稱買入│
│號│              │                  │    │入之價格  │之時間      │
├─┼───────┼─────────┼──┼─────┼──────┤
│1 │黑色公事包    │PVA0610-BK        │1   │美金340元 │96年11月21日│
├─┼───────┼─────────┼──┼─────┼──────┤
│2 │黑色短皮夾    │1M0000-000 WALLET │1   │港幣1980元│97年3月31日 │
├─┼───────┼─────────┼──┼─────┼──────┤
│3 │黑色長皮夾    │1M0000-000 WALLET │1   │港幣1700元│97年3月31日 │
├─┼───────┼─────────┼──┼─────┼──────┤
│4 │金色手提包    │BN1232            │1   │港幣9350元│97年1月29日 │
├─┼───────┼─────────┼──┼─────┼──────┤
│5 │黑色皮帶      │1C4042 BELT       │1   │港幣2000元│96年11月3日 │
├─┼───────┼─────────┼──┼─────┼──────┤
│6 │灰色皮帶      │1C4042 BELT       │1   │港幣2000元│96年11月3日 │
└─┴───────┴─────────┴──┴─────┴──────┘
（以下空白）

司法院資訊處製作；財團法人民間司法改革基金會備份。
